【裁判字號】    98,抗,246
【裁判日期】    980714
【裁判案由】    聲請定其應執行刑
【裁判全文】
臺灣高等法院高雄分院刑事裁定           98年度抗字第246號
抗告人即
受刑  人    甲○○
                    （現於台灣屏東監獄竹田分監）
上列抗告人因聲請定其應執行刑案件，不服臺灣高雄地方法院中
華民國98年6 月5 日裁定（98年度審聲字第2064號），提起抗告
，本院裁定如下：
    主  文
抗告駁回。
    理  由
一、按裁判確定前犯數罪者，併合處罰之；數罪併罰有裁判以上
    者，依刑法第51條之規定，定其應執行刑；數罪併罰，分別
    宣告其罪之刑，宣告多數有期徒刑者，於各刑中之最長期以
    上，各刑合併之刑期以下，定其刑期，但不得逾30年，刑法
    第50條、第53條、第51條第5 款分別定有明文。
二、本件原裁定以：受刑人甲○○犯附表所示詐欺等3 罪，業經
    判處如附表所示之刑分別確定在案，有臺灣高等法院被告前
    案紀錄表1 份及刑事判決3 份在卷可稽。經核受刑人甲○○
    於附表編號1 所示判決確定日前犯如附表編號2 、3 所示所
    示之罪，核與首揭規定並無不合，認檢察官聲請為正當，應
    予准許，而定應執行之刑為有期徒刑10月。經核與法並無不
    合。
三、抗告意旨以：法律上屬於自由裁量之事項，有其外部性界限
    及內部性界限，並非概無拘束，依據法律之具體規定，法院
    應在其範圍內選擇為適當之裁判者，為外部性界限；而法院
    為裁判時，應考量法律之目的及法律秩序之理念所在者，為
    內部性界限，法院為裁判時，二者均不得有所逾越。在數罪
    併罰，有二裁判以上，定其應執行之刑時，固屬法院自由裁
    量之事項，但仍應受前揭外部性界限及內部性界限之拘束；
    法律上賦予法院或法官自由裁量之事項，並非得恣意任為或
    毫無限制，而須在法規或法律原則之規範界限內，衡酌個案
    之具體情況，為公平、合理、適當之裁決。是於裁量時，自
    須受法律規範之目的、精神、理念及法律秩序所指導。又刑
    法第50條規定，裁判確定前犯數罪者，併合處罰之，屬強制
    規定，目的在使被告或受刑人得依同法第51條各款規定，享
    有併合處罰、限制加重刑罰之恤刑利益。裁判確定前犯數罪
    符合併合處罰之案件，有二以上之裁判，依刑法第51條第5
    款至第7 款定應執行之刑者，檢察署檢察官依規定，聲請法
    院裁定之，乃檢察官為被告之利益而為聲請，法院於定應執
    行之刑時自不得諭知較重於原裁判合併刑期之總合，否則即
    有違數罪併罰禁止不利於被告或受刑人之恤刑立法目的，有
    最高法院98年台非字第85號、97年台抗字第835 號裁判可資
    參照。抗告人所犯附表編號1 、2 所示之2 罪前經台灣屏東
    地方法院以97年度聲字第1546號裁定應執行有期徒刑7 月確
    定，而附表編號3 所示之罪所處之有期徒刑3 月，乃原裁定
    定應執行刑為有期徒刑10月，顯與上開最高法院裁判意旨有
    違云云，指摘原裁定不當。惟抗告人前所犯附表所示詐欺等
    3 罪，分別被科處有期徒刑4 月、4 月、3 月，計有期徒刑
    11月，有判決在卷可憑，而編號1 、2 所示2 罪前雖經台灣
    屏東地方法院裁定應執行有期徒刑7 月確定，有裁定書在卷
    可憑，然扣除第1 次定執行刑時所酌減之1 個月有期徒刑，
    本次酌定應執行之刑為有期徒刑10月，並無逾越刑法第51條
    所定之外部界限，雖本次裁定應執行刑並無使抗告人獲取更
    多之減免刑罰之利益，惟亦無違反規範之意旨，使抗告人受
    有更不利益之情事；換言之，並無違反內部界限之拘束，抗
    告人執上開事由指摘原裁定不當，為無理由，應予駁回。又
    數罪併罰之各罪所宣告之刑均在6 個月以下，而合併定應執
    行刑時雖超過6 個月，仍得為易科罰金之諭，此經大法會議
    議以釋字第622 號解釋在案，是抗告人仍得依上開解釋聲請
    准予易科罰金，附此敘明。
四、據上論結，應依刑事訴訟法第412 條，裁定如主文。
中    華    民    國    98    年    7     月    14    日
                  刑事第四庭    審判長法  官  蕭權閔
                                      法  官  陳吉雄
                                      法  官  李嘉興
以上正本證明與原本無異。
不得再抗告。
中    華    民    國    98    年    7     月    14    日
                                      書記官  郭榮芳


司法院資訊處製作；財團法人民間司法改革基金會備份。
